臺灣臺中地方法院交通事件裁定　　　　　　　　　　九十三年度交聲字第四八四號
　　原處分機關　交通部公路總局台中區監理所
　　異議人即
　　受處分人　甲○○
右列受處分人因違反道路交通管理處罰條例案件，對於交通部公路總局台中區監理所
九十三年五月二十七日所為之裁決（中監違字第裁六○─000000000號裁決
書），聲明異議，本院裁定如左：
    主  文
異議駁回。
    理  由
一、原處分機關略以：本案係本所於九十二年十一月二十五日以中監車字第６０２０
    ４０２３３號舉發通知單舉發受處分人甲○○所有之車號ＡＴ－４３８５號自小
    客車，因「該車不依限期於九十二年九月二十二日參加定期檢驗，逾定檢日期六
    個月以上者，罰鍰並註銷牌照」，受處分人未依指定應到案日期前到案，本所遂
    於九十三年五月二十七日以中監違字第裁六○─000000000號裁決書，
    裁處罰鍰新台幣一千四百元整，並註銷牌照，責令檢驗，逾期則依裁決書處罰主
    文規定裁處，於法並無不合等語。
二、本件異議人即受處分人甲○○則以：因之前停車費未繳納罰單申訴未處理完成，
    致使無法驗車，爰聲明異議云云。
三、按汽車不依限期參加定期檢驗或臨時檢驗者，處汽車所有人新台幣九百元以上一
    千八百元以下罰鍰；又汽車所有人或駕駛人應於向公路監理機關辦理汽車檢驗、
    各項登記或換發牌照、執照前，繳清其所有違反本條例尚未結案之罰鍰，道路交
    通管理處罰條例第十七條第一項前段定有及第九條之一分別定有明文。經查：本
    件受處分人甲○○對於其所有之車號ＡＴ－４３８５號自小客車，未依限期參加
    定期檢驗之違規事實，固不否認，辯稱：因於驗車先前有違規停車違規案件申訴
    未處理完成，無法驗車云云，惟依道路交通管理處罰條例第九條之一規定「汽車
    所有人或駕駛人應於向公路監理機關辦理汽車檢驗、各項登記或換發牌照、執照
    前，繳清其所有違反本條例尚未結案之罰鍰」，故申訴或異議中之案件仍須先繳
    清罰款始能驗車，待監理所裁決或法院裁定不罰後，再將其先前已繳或溢繳的罰
    鍰退還，是異議人所有之ＡＴ－４３８５號自小客車縱有違規案件申訴中，仍可
    依前開規定，於期限內辦理汽車檢驗，並不衝突。從而，受處分人既有未依限期
    參加定期檢驗之事實，於接獲舉發通知單後仍未依舉發單所載之應到案日期前到
    案，原處分機關援引上開規定裁處受處分人罰鍰新台幣一千四百元，並註銷牌照
    ，責令檢驗，逾期則依裁決書處罰主文規定裁處，並無違誤，本件異議為無理由
    ，應予駁回。
四、據上論斷，應依道路交通管理處罰條例第八十七條第二項、道路交通案件處理辦
    法第十九條，裁定如主文。
中      華      民      國    九十三    年     七       月   二十       日
        臺灣臺中地方法院交通法庭
                                            法  官  王  靜  秋
右正本證明與原本無異。
如不服本裁定應於送達後五日內向本院提出抗告狀。
                                            書記官
中      華      民      國    九十三    年     七     月    二十      日
